# 请教陈老师，理财产品，谢谢！

提问人：心海拂清风 时间：2014-12-12 10:04:20
1 持有至到期投资必须有公允价值吗？有公允价值和活跃的交易市场有什么区别？ 2 银行理财产品要是有活跃市场，持有期限和金额固定，是否可以放在持有至到期投资？谢谢！ 看您之前回复的判断活跃市场的标准：该理财产品本身在证券交易所市场或者银行间市场上市交易，近期内有活跃的成交记录，并且可以取得定期的市场报价；或者根据单位净值经常性地开放申购和赎回，且两次开放日之间的时间间隔不能过短。
该贴已经同步到 心海拂清风的微博

回答人：chenyiwei
根据《企业会计准则第 22 号——金融工具确认和计量》的规定，确认为持有至到期投资，必须同时满足以下条件：（ 1 ）未来现金流量固定或者可确定；（ 2 ）具备持有至到期的明确意图和财务能力；（ 3 ）该金融资产具有活跃市场。其中对于“具有活跃市场”的要求是来源于《企业会计准则第 22 号——金融工具确认和计量》第十一条关于企业不应将贷款和应收款项列入持有至到期投资的规定。
因为持有至到期投资的定义中就明确其在活跃市场没有报价，而符合“贷款和应收款项”定义的项目是不能作为持有至到期投资的。由此可以得出持有至到期投资需有活跃市场的结论。也正是因为有活跃市场，才能体现出“持有至到期”这一意图的重要性。
根据《企业会计准则第 39 号——公允价值计量》的规定，公允价值是分层次的，第一层次是未经调整的活跃市场交易价格，这最容易取得也最为可靠，其他情况就需要运用一定的估值模型对其进行调整和测算，成本较高且主观程度大，在实务操作中常有疑问，所以在实务中很多情况下把“在活跃市场没有报价”和“公允价值不能可靠确定”这两句话连起来，可能造成两者等同的印象。当然理论上两者是不等同的。
银行理财产品如果同时承诺保本和固定收益，那就违反了监管规定，所以事实上银行理财产品不能作为持有至到期投资或贷款和应收款项类的金融资产。

提问人：心海拂清风 时间：2014-12-12 22:25:06
银行理财产品如果同时承诺保本和固定收益，那就违反了监管规定,违反那个监管规定，谢谢！

回答人：chenyiwei
《商业银行个人理财业务管理暂行办法》、《商业银行理财产品销售管理办法》等。

提问人：槿思成 时间：2014-12-12 23:19:34
请教老师一下，在实务中，对于估值模型测算来确认公允价值的情况会常见吗？ 一般这类公允价值的确认是需要企业去找中介机构进行吗，出具相应的报告？还是企业可以自行采用此方法来确认？感谢老师

回答人：chenyiwei
企业自行使用估值模型的情况在一些投资基金等有需要且有胜任能力的投资机构和金融机构中可见到，但目前不普遍。大部分企业获取公允价值的办法都是直接市场观察＋聘请专业机构评估。